臺灣臺北地方法院民事判決　　　　　　　 94年度訴字第626號
　　原　　　告　合作金庫銀行股份有限公司
　　法定代理人　丙○○
　　訴訟代理人　甲○○
　　被　　　告　乙○○
當事人間請求清償借款事件，本院於民國九十四年三月三日言詞辯論終
結，判決如下：
    主      文
被告應給付原告新臺幣壹佰柒拾參萬伍仟壹佰陸拾捌元，及自民國九十
三年五月二十九日起至清償日止，按週年利率百分之二．六九計算之利
息，並自民國九十三年六月三十日起至清償日止，其逾期在六個月以內
者，按上開利率百分之十，其逾期超過六個月以上者，按上開利率百分
之二十計付違約金。
訴訟費用由被告負擔。
    事      實
甲、原告方面：
一、聲明：如主文所示。
二、陳述：被告乙○○於民國（下同）九十年三月二十九日向原告借款
    新臺幣（下同）一百七十五萬元，借款期限自九十年三月二十九日
    起至一一○年三月二十九日止，約定本金及利息應自九十三年四月
    二十九日起，以每一個月為一期，共分二○四期平均攤還，每期平
    均攤還金額依年金法計算，利息按郵局二年期定儲機動利率加碼年
    息百分之一計算之利息，現按週年利率百分之二．六九計算之利息
    ，並約定被告未按期攤還本息時，除按上開利率計息外，其逾期在
    六個月以內者，按上開利率百分之十，其逾期超過六個月以上者，
    按上開利率百分之二十計付違約金，且約定被告如有任何一宗債務
    不依約清償或攤還本金時，即喪失期限利益，借款視為全部到期，
    此有被告所簽立之借據及其他約定事項為憑。詎被告乙○○繳息至
    九十三年五月二十八日起即未依約清償，尚有本金一百七十三萬五
    千一百六十八元，屢經催討，迄未清償，依其他約定事項第五條第
    一款約定，被告乙○○已喪失期限利益，借款視為全部到期，是被
    告乙○○應清償尚未清償之本金一百七十三萬五千一百六十八元，
    及自九十三年五月二十九日起至清償日止，按週年利率百分之二．
    六九計算之利息，並自九十三年六月三十日起至清償日止，其逾期
    在六個月以內者，按上開利率百分之十，其逾期超過六個月以上者
    ，按上開利率百分之二十計付違約金。
三、證據：提出借據影本一件、其他約定事項影本一件、切結書影本一
    件、定期儲金二年期機動利率歷史利率表影本一件、授信戶結案資
    料查詢單影本一件等件為證。
乙、被告方面：
  (一)聲明：駁回原告之訴。
  (二)陳述：被告乙○○稱前開借據確係伊親自簽名於其上。
  (三)證據：被告並未提出任何証據供本院參酌。
    理      由
甲、程序方面：
    按當事人得以合意定第一審管轄法院，但以關於由一定法律關係而
    生之訴訟為限，前項合意，應以文書證之，民事訴訟法第二十四條
    定有明文。本件兩造所簽訂之其他約定事項第十一條約定，合意由
    臺灣臺北地方法為第一審管轄法院，本院自有之管轄權，合先敘明
    。
乙、實體方面：
    本件被告乙○○既自認伊親自簽名於前開借據上，依法即應負清償
    責任。又本件原告主張之事實，已據其所提出之借據影本、其他約
    定事項影本、切結書影本、定期儲金二年期機動利率歷史利率表影
    本、授信戶結案資料查詢單影本等件為證，核屬相符，自堪信原告
    之主張為真實。從而，原告依約請求被告乙○○清償尚未清償之本
    金一百七十三萬五千一百六十八元及如主文第一項所示之利息、違
    約金為有理由，應予准許。
結論：本件原告之訴為有理由，依民事訴訟法第三百八十五條第一項前
段、第七十八條，判決如主文。
中　　華　　民　　國　　94　　年　　3 　　月　　10　　日
                              民事第二庭法  官　汪漢卿
以上正本係照原本作成
如對本判決上訴，須於判決送達後20日內向本院提出上訴狀
中　　華　　民　　國　　94　　年　　3 　　月　　10　　日
                                        書記官  許婉如
